臺灣桃園地方法院民事裁定
111年度訴字第513號
原      告  吳金郎  
被      告  黃宴山  
上列當事人間請求履行協議等事件，本院裁定如下：
    主  文
本件移送臺灣新北地方法院。
    理  由
一、訴訟之全部或一部，法院認為無管轄權者，依原告聲請或依
    職權以裁定移送於其管轄法院，民事訴訟法第28條第1項定
    有明文；當事人就關於一定法律關係而生之訴訟，得以合意
    定第一審管轄法院，惟於民事訴訟法定有專屬管轄之訴訟，
    不適用之，同法第24條第1項、第26條亦有明文。準此，除
    專屬管轄外，因雙方當事人之合意，使本無管轄權之法院因
    而有管轄權，本有管轄權之法院即喪失管轄權，合意管轄一
    經約定，原告即應向合意管轄之法院起訴，不得向他法院起
    訴。從而，當事人以合意定第一審管轄法院者，如具備上開
    法定要件，當事人及法院均應受其拘束，關於合意管轄之規
    定，除專屬管轄外，得排斥其他審判籍而優先適用（參見最
    高法院99年度台抗字第110號裁定意旨）。次按因不動產之
    物權或其分割或經界涉訟者，專屬不動產所在地之法院管轄
    ；其他因不動產涉訟者，得由不動產所在地之法院管轄，民
    事訴訟法第10條第1項、第2項亦有明文。所謂「其他因不動
    產涉訟」，係指因不動產之物權或其分割或經界以外，與不
    動產有關之一切事項涉訟者而言，如因以不動產為標的物之
    債權契約涉訟即是。再按因契約涉訟者，如經當事人定有債
    務履行地，得由該履行地之法院管轄，民事訴訟法第12條亦
    有明定。
二、原告起訴主張兩造間成立讓渡契約書（下稱系爭讓渡書），
    約定由被告將其對訴外人黃珍祥、黃清標得請求移轉坐落新
    北市○○區○○段0000地號土地（下稱系爭土地）應有部分權利
    範圍270分之10.25中，270分之3.581之請求權，讓與原告，
    惟被告未履行，另於民國95年10月3日簽立和解書承諾履行
    系爭讓渡書，嗣未履行，原告始提起本件訴訟等語。然觀諸
    被告對黃珍祥、黃清標得請求移轉坐落系爭土地應有部分權
    利範圍，係基於卷附合建契約書，其約定：「甲乙任何一方
    違反本約所定各條款者，自願放棄先訴抗辯權，並以臺灣臺
    北地方法院板橋分院（現改制臺灣新北地方法院，以下同）
    為管轄法院」等語（見本院卷第45頁），則受讓上開權利之
    原告，揆諸上開說明，自應同受拘束；況查，本件兩造就約
    定移轉權利範圍之標的物所在地係新北市板橋區，是依首揭
    規定，本件宜以臺灣新北地方法院為第一審管轄法院，爰將
    本件訴訟移送該管轄法院。
三、爰裁定如主文。
中　　華　　民　　國　　111 　年　　3 　　月　　22　　日
                  民事第四庭    法　官　林常智
上列正本證明與原本無異。
如對本裁定抗告須於裁定送達後10日內向本院提出抗告狀，並繳
納抗告裁判費新台幣1,000元。
中　　華　　民　　國　　111 　年　　3 　　月　　22　　日
                                書記官　石幸子